【裁判字號】    90,上訴,1885
【裁判日期】    901228
【裁判案由】    違反毒品危害防制條例
【裁判全文】
臺灣高等法院高雄分院刑事判決                    九十年度上訴字第一八八五號
    上  訴  人
    即  被  告  甲○○
右上訴人因違反毒品危害防制條例案件，不服臺灣高雄地方法院九十年度訴字第一四
九三號中華民國九十年十月三十一日第一審判決（起訴案號：臺灣高雄地方法院檢察
署九十年度偵字第一三九九號），提起上訴，本院判決如左：
    主  文
上訴駁回。
    事  實
一、甲○○前於民國八十七年間因犯竊盜罪及違反麻醉藥品管理條例案件，先後經法
    院判處有期徒刑八月、三月，經合併定其應執行刑為有期徒刑十月，已於八十八
    年三月二十四日執行完畢。詎其仍不知悔改，明知安非他命係毒品危害防制條例
    所規定之第二級毒品，不得轉讓，於九十年一月七日下午，因接獲車禍受傷行動
    不便好友黃寶慶電話，表示欲購買新台幣（下同）一千元之第二級毒品安非他命
    ，竟基於轉讓第二級毒品安非他命之犯意，先至高雄縣林園鄉○○路十二號黃寶
    慶住處，向黃寶慶收取一千元後，前往高雄縣林園鄉○○○路上之「兔寶寶遊藝
    場」，以黃寶清所出之價錢向姓名年籍不詳綽號「宗弟」之成年男子購買第二級
    毒品安非他命一包（重量不詳），再完整攜回上開黃寶慶住處，隨即轉讓上開安
    非他命予黃寶慶，並未向黃寶慶收取任何代價。嗣於同日十五時二十分許，黃寶
    慶在前揭住處甫施用部分安非他命後，旋即為警查獲，並扣得甲○○甫轉讓予黃
    寶慶之上開安非他命一包（驗後毛重零點三八公克）及非供本件犯罪所用，即另
    案（黃寶慶所涉之違反毒品危害防治條例案）施用安非他命所用之玻璃吸食器、
    過濾器等物，經黃寶慶供述毒品係向在場之甲○○購得，始查悉上情。
二、案經高雄縣警察局林園分局報請臺灣高雄地方法院檢察署檢察官偵查起訴。
    理  由
一、訊據上訴人即被告甲○○對於右揭時、地向黃寶慶收取一千元後，為其購入等值
    安非他命交付黃寶慶之事實坦認不諱，雖否認犯行，辯稱：係黃寶慶欲向他人購
    買毒品，但因剛受傷出院行動不便，遂交付伊一千元，委託伊去向黃寶慶先前購
    買毒品之人購入安非他命交予黃寶慶云云。惟查：
（一）被告前揭轉讓第二級毒品安非他命之事實，業經證人黃寶慶於警訊、偵查中及
      原審審理時始終證稱：「該二級毒品（安非他命）一小包，價格一千元，是向
      甲○○購買的」「（你額頭上的傷痕及眼睛是如何受傷的？）是前天因車禍受
      傷的」、「我事先打電話給他，在電話中告訴他要向他購買一千元安非他命，
      他來我家拿走一千元離開，回來之後就交給我該包安非他命」、「我原來拿一
      千元要向他購買，但他說身上沒有，他說要找人調，之後他就交給我該包安非
      他命」、「不是你要被告替你購買該包安非他命？）不是」等語明確（見警卷
      第六、七頁、偵查卷第三頁反面、原審卷第三十八頁至第四十頁），核與被告
      於警局初訊時供承：「我以一千元賣給黃寶慶」、「向一名在林園鄉○○○路
      之『兔寶寶遊藝場』之男子購買，只知他綽號叫『宗弟』」、「我只是替他購
      買，我也是以一千元向綽號『宗弟』之不詳姓名男子購買」（見警卷第四頁）
      等語之情節大致相符，觀諸被告於警訊中未曾敘及其係受黃寶慶委託，代為向
      黃寶慶先前購買毒品之友人購買安非他命等情，且被告亦自陳與黃寶慶係朋友
      關係，並無仇隙，是證人黃寶慶實無故意虛構前揭情節而嫁詞誣陷被告之情理
      ，足認證人黃寶慶先後陳述一致之購毒情節，應屬可採，被告嗣後改稱其係替
      黃寶慶跑腿云云，應係避重就輕之詞，且無礙其犯行之成立。
（二）按刑罰上所謂毒品之販賣行為，雖不以事後是否果有得利為要件，但仍須以營
      利之意思，而有販入或賣出之行為，方足構成，倘始終無營利之意思，縱以購
      入原價或低於原價有償讓與他人，僅屬轉讓範疇，自難謂為販賣行為（最高法
      院六十七年上字第二五００號及六十九年上字第一六七五號判例、最高法院八
      十四年度台上字第六一六九號判決意旨參照）。查本件被告與黃寶慶係朋友關
      係，其向黃寶慶收取一千元後，以該一千元轉向綽號「宗弟」之成年男子購買
      安非他命一包，將所購安非他命原封不動即時攜回黃寶慶住處，交給黃寶慶，
      並未向黃寶慶收取任何代價，已如前述，足認被告上開所為，並無營利之意圖
      ，自不成立販賣罪。至證人黃寶清雖證稱係向被告「購買」安非他命一節，惟
      被告本件所為並無營利之意圖，如前所述，自難僅憑證人黃寶慶上開之陳述，
      遽認被告有營利之意圖及販賣安非他命之犯行。
（三）此外，復有被告甫購入轉讓予黃寶慶吸食之結晶物一包扣案可資佐證，而扣案
      之物經送驗結果，確係第二級毒品安非他命無誤，有高雄醫學大學附設中和紀
      念醫院九十年七月十七日編號九００七─四五號檢驗報告一份在卷可稽。本件
      事證明確，被告犯行洵堪認定。
二、查安非他命屬第二級毒品，毒品危害防制條例第二條第一項第二款定有明文。核
    被告甲○○所為，係犯毒品危害防制條例第八條第二項之轉讓第二級毒品罪。又
    被告持有安非他命行為後進而為轉讓，其持有之低度行為應被轉讓之高度行為所
    吸收，不另論罪。末查，被告前於八十七年間因犯竊盜罪及違反麻醉藥品管理條
    例案件，先後經法院判處有期徒刑八月、三月，經合併定其應執行刑為有期徒刑
    十月，已於八十八年三月二十四日執行完畢等事實，有臺灣高雄地方法院檢察署
    刑案資料查註紀錄表、臺灣高等法院被告全國前案紀錄表在卷可稽，其受有期徒
    刑之執行完畢後，五年內再犯本件有期徒刑以上之罪，為累犯，應依刑法第四十
    七條規定加重其刑。
三、原審因而適用毒品危害防制條例第八條第三項、第十八條第一項前段、刑法第十
    一條、第四十七條之規定，並審酌被告前有竊盜、毒品前科，素行不佳，轉讓毒
    品供他人施用，危害他人身心甚鉅，漠視法令之禁制，助長毒品氾濫，對社會危
    害非輕，惟其原價轉讓僅一次，犯罪情節尚非嚴重，及其犯罪之動機、目的等一
    切情狀，量處有期徒刑八月，以示懲儆。扣案之安非他命（驗後毛重０˙三八公
    克），確係第二級毒品安非他命，有高雄醫學大學附設中和紀念醫院九十年七月
    十七日編號九００七─四五號檢驗報告一份在卷可稽，雖業經被告轉讓予黃寶慶
    ，然仍依毒品危害防制條例第十八條第一項前段規定，不問屬於犯人與否，併予
    宣告沒收銷燬之。至送鑑耗用之毒品，因已滅失，即無庸宣告沒收銷燬。另吸食
    器一組，係黃寶慶所有之施用毒品器具，已據其警訊陳明，既非被告所有之物，
    爰不併諭知沒收銷燬。經核原判決認事用法均無不合，量刑亦甚妥適，被告上訴
    意旨，認原判決量刑過重，指摘原判決不當，為無理由，應予駁回。
據上論斷，應依刑事訴訟法第三百六十八條，判決如主文。
本案經檢察官郭振昌到庭執行職務。
中    華    民    國         九十       年     十二     月    二十八    日
                              臺灣高等法院高雄分院刑事第七庭
                                  審判長法官  李春昌
                                        法官  黃憲文
                                      法官  莊飛宗
右正本證明與原本無異。
如不服本判決，應於判決送達後十日內向本院提出上訴狀，其未述理由者並應於提
出上訴狀後十日內向本院補提理由書（應附繕本)。
                                      書記官  張明賢
中    華    民    國        九十一      年      一      月      二      日
附錄本案判決論罪科刑法條：
毒品危害防制條例第八條第二項：
轉讓第二級毒品者，處六月以上五年以下有期徒刑，得併科新臺幣七十萬元以下罰金
。
                                                                      Ｈ


司法院資訊處製作；財團法人民間司法改革基金會備份。
